【裁判字號】    89,易,760
【裁判日期】    890706
【裁判案由】    竊盜
【裁判全文】
臺灣彰化地方法院刑事判決                          八十九年度易字第七六號
    公  訴  人  臺灣彰化地方法院檢察署檢察官
    被      告  乙○○
右列被告因竊盜案件，經檢察官提起公訴 (八十九年度偵字第二六二一號)，本院判
決如左：
    主  文
乙○○竊盜，處拘役伍拾日；緩刑貳年。
    事  實
一、乙○○意圖為自己不法之所有，於民國八十九年二月十七日下午十七時許，在彰
    化市○○路，以不詳手段，竊取護航者車業股份有限公司所有、停放該處之車牌
    ＥＸＺ－９２９號、價值約新台幣（下同）一萬二千元之輕型機車乙部，得手後
    ，留供己用。嗣於八十九年三月廿四日十六時五十分許，其騎駛該機車行經彰化
    市○○鄉○○村○○路一０九號之八號杉春加油站前為警查獲。
二、案經彰化縣警察局彰化分局移送臺灣彰化地方法院檢察署檢察官偵查起訴。
    理  由
一、訊據被告乙○○雖坦承右揭時地騎駛該機車為警查獲之事實不諱，惟矢口否認有
    竊盜犯行，辯稱該機車係伊於八十九年二月十七日下午五時許，在彰化市體育場
    附近檢得云云。經查被告所辯之八十九年二月十七日下午五時許，該機車係仍由
    被害人公司停置於彰化市○○路，其後始告失竊等情，業據被害人護航者車業股
    份有限公司業務專員甲○○指訴綦詳，並有車輛失竊電腦資料及贓物領據附卷可
    證，是被告上揭所辯，顯非事實而非可採信；又其被警查獲後於警訊偵查中所辯
    ：該機車係其於八十九年二月七日檢得云云，惟查其時該機車尚未失竊，被告又
    豈可能於失竊前十日即拾獲該車，所辯更屬與事實有違，委無可採，事證明確，
    被告犯行可以認定。
二、核被告所為，係犯刑法第三百二十條第一項之竊盜罪。爰審酌被告犯罪之動機、
    目的、手段、本件機車價值及被告行為所生之危害與犯罪後之態度等一切情狀，
    量處如主文所示之刑；並以被告行為時甫滿十八歲，年紀尚輕，其前未曾受有期
    徒刑以上刑之宣告，此有臺灣彰化地方法院檢察署刑案資料查註紀錄表一紙在卷
    可稽，其經此教訓，應知警惕而無再犯之虞，所宣告之刑，認以暫不執行為適當
    ，併予宣告緩刑二年，以勵自新。
據上論斷，應依刑事訴訟法第二百九十九條第一項前段，刑法第三百二十條第一項、
第七十四條第一款，罰金罰鍰提高標準條例第一條前段，判決如主文。
中    華    民    國    八十九    年      七      月      六          日
                                臺灣彰化地方法院刑事第三庭
                                    法      官  林  欽  章
右正本證明與原本無異。
如不服本判決，應於送達後十日內向本院提出上訴狀(須附繕本)。
告訴人或被害人對於判決如有不服具備理由請求檢察官上訴者，其上訴期間之計算係
以檢察官收受判決正本之日期為準。
                                    法院書記官  簡  茂  村
中    華    民    國    八十九    年      七      月      七          日
刑法第三百二十條
意圖為自己或第三人不法之所有，而竊取他人之動產者，為竊盜罪，處五年以下有期
徒刑、拘役或五百元以下罰金。
意圖為自己或第三人不法利益，而竊佔他人之不動產者，依前項之規定處斷。
前二項之未遂犯罰之。


司法院資訊處製作；財團法人民間司法改革基金會備份。
